ACORDAO-COMPLETO-2574479

ACÓRDÃO DE RELAÇÃO

ACÓRDÃO DE RELAÇÃO 1150/2023 ATA 2/2023 - SEGUNDA CÂMARA

Acórdão 1150/2023-TCU-Segunda Câmara
Em análise, ato de admissão emitido pela Caixa Econômica Federal em favor de Adevanir Gabriel Borges Junior. 
Considerando que o ato em questão contempla admissão expedida com fundamento em decisão judicial proferida nos autos da Reclamatória Trabalhista 0001637-39.2015.5.10.0007, que tramitou na 7ª Vara do Trabalho de Brasília e cuja decisão, proferida pelo TRT da 10ª Região em sede de Recurso Ordinário, determinou à Caixa Econômica Federal que procedesse à contratação do interessado, que se submeteu ao certame público regido pelo Edital de número 001/2014-NM; 
Considerando que a validade do certame regido pelo Edital de número 001/2014-NM expirou em 16/6/2016 e que a admissão do interessado ocorreu em 14/12/2017; 
Considerando que a sobredita decisão judicial proferida nos autos da RT 0001637-39.2015.5.10.0007 transitou em julgado em 5/10/2018; 
Considerando que a admissão em epígrafe, ainda que com amparo em decisão judicial transitada em julgado, contraria as disposições contidas no art. 37, inciso III, da Constituição Federal; 
Considerando que o princípio da independência das instâncias possibilita que o TCU decida de forma autônoma sobre as questões que lhes são afetas, sem a necessária vinculação às eventuais manifestações judiciais; 
Considerando que a decisão judicial assecuratória da contratação tida por irregular pelo TCU não lhe subtrai a competência constitucional de apreciar a legalidade do ato e nem vincula a decisão desta Corte de Contas no que concerne ao mérito do ato; 
Considerando que, embora no caso concreto dos autos o TCU não possa expedir determinação à Caixa Econômica Federal, cabe a esta Corte de Contas, no âmbito de sua competência constitucional, pronunciar-se quanto ao mérito da admissão, de acordo com a jurisprudência prevalecente acerca do assunto em debate; 
Considerando que, em situações como a que ocorre nos presentes autos, este Tribunal vem negando o registro a admissões realizadas após a validade do concurso, mesmo que realizadas em obediência a mandado judicial, a exemplo dos Acórdãos 3.618/2015 e 3.503/2016, da 1ª Câmara e Acórdão 3713/2019-TCU-Segunda Câmara;
Considerando o entendimento firmado a partir do Acórdão 1414/2021-TCU-Plenário no sentido de ser possível "a apreciação de ato sujeito a registro mediante relação, na forma do art. 143, inciso II, do Regimento Interno do TCU, nas hipóteses em que a ilegalidade do ato decorra exclusivamente de questão jurídica de solução já pacificada na jurisprudência desta Corte de Contas"; 
Os Ministros do Tribunal de Contas da União ACORDAM, por unanimidade, com fundamento no art. 71, inciso III, da Constituição Federal de 1988, c/c os arts. 1º, inciso V, 39, inciso I, da Lei 8.443/1992, e ainda com os arts. 143, inciso II, parte final, 260, § 1º, do Regimento Interno/TCU, em: 
a) considerar ilegal o ato de admissão emitido em favor de Adevanir Gabriel Borges Junior (XXX.159.241-XX) , negando o respectivo registro; 
b) esclarecer à Caixa Econômica Federal que, a despeito da negativa de registro, o ato de admissão do interessado subsiste, uma vez que está amparado por decisão judicial transitada em julgado, sendo desnecessária, portanto, a emissão de novo ato.
c) dar ciência deste acórdão à Caixa Econômica Federal e ao interessado;
1. Processo TC-Processo 043.523/2021-8 (ATOS DE ADMISSÃO) 
	1.1. Interessado: Adevanir Gabriel Borges Junior (XXX.159.241-XX) .
	1.2. Entidade: Caixa Econômica Federal.
	1.3. Relator: Ministro Vital do Rêgo.
	1.4. Representante do Ministério Público: Procurador Marinus Eduardo De Vries Marsico.
	1.5. Unidade Técnica: Unidade de Auditoria Especializada em Pessoal (AudPessoal) .
	1.6. Representação legal: não há.
	1.7. Determinações/Recomendações/Orientações: não há.

Segunda Câmara

Caixa Econômica Federal.

Adevanir Gabriel Borges Junior (XXX.159.241-XX).

VITAL DO RÊGO

não há.

ATOS DE ADMISSÃO (ADS)

Unidade de Auditoria Especializada em Pessoal (AudPessoal).